【裁判字號】    99,裁,2440
【裁判日期】    991029
【裁判案由】    營業稅
【裁判全文】
最  高  行  政  法  院  裁  定
                                      99年度裁字第2440號
上  訴  人  雅仕善福寶石有限公司
代  表  人  甲○○
訴訟代理人  鄭庭壽  律師
被 上訴 人  財政部臺灣省北區國稅局
代  表  人  吳自心
                          送達代收人  丙○○
上列當事人間營業稅事件，上訴人對於中華民國98年3月5日臺北
高等行政法院97年度訴字第2077號判決，提起上訴，本院裁定如
下：
    主  文
上訴駁回。
上訴審訴訟費用由上訴人負擔。
    理  由
一、按對於高等行政法院判決之上訴，非以其違背法令為理由，
    不得為之，行政訴訟法第242條定有明文。依同法第243條第
    1項規定，判決不適用法規或適用不當者，為違背法令；而
    判決有同條第2項所列各款情形之一者，為當然違背法令。
    是當事人對於高等行政法院判決上訴，如依行政訴訟法第24
    3條第1項規定，以高等行政法院判決有不適用法規或適用不
    當為理由時，其上訴狀或理由書應有具體之指摘，並揭示該
    法規之條項或其內容；若係成文法以外之法則，應揭示該法
    則之旨趣；倘為司法院解釋或本院之判例，則應揭示該判解
    之字號或其內容。如以行政訴訟法第243條第2項所列各款情
    形為理由時，其上訴狀或理由書，應揭示合於該條項各款之
    事實。上訴狀或理由書如未依此項方法表明，或其所表明者
    與上開法條規定不合時，即難認為已對高等行政法院判決之
    如何違背法令有具體之指摘，其上訴自難認為合法。
二、被上訴人於民國（下同）96年6月4日查獲上訴人95年9月間
    向清淨海國際有限公司（96年2月13日更名為白雲國際有限
    公司，下稱白雲公司）購買房屋（坐落臺北縣中和市○○路
    1180之2號）金額計新臺幣（下同）7,428,572元，未依規定
    取得進項憑證，經審理違章成立，初查乃依稅捐稽徵法第44
    條規定處罰鍰371,428元。上訴人不服，循序提起行政訴訟
    ，經原審判決駁回，遂提起本件上訴。
三、本件上訴人對於臺北高等行政法院判決上訴，主張：從其於
    原審中所提出發票字軌TU00000000及TU00000000，與政協企
    業有限公司（下稱政協公司）96年5月31日開立之發票TU000
    00000為連號，及該發票字軌先於同年6月開立給麗比實業有
    限公司（下稱麗比公司）TU00000000之統一發票序號等情，
    即證明上訴人取得進項憑證確實在同年6月4日調查基準日前
    取得，故並無違反稅捐稽徵法，被上訴人之認定處罰顯有違
    誤，原審對此未予詳查，亦未說明不採之理由，即駁回上訴
    人之訴，其判決自有違誤。再者，因被上訴人在96年6月4日
    發函調閱白雲公司資料時，並未看到發票資料，亦無發票資
    料審閱，自無所謂白雲公司違章之事實，也不可能發現上訴
    人公司未取得發票違章情事，因此被上訴人以96年6月4日發
    函日作為調查基準日而處罰上訴人，自有違誤，原審未予糾
    正，於法亦有未合。是以被上訴人於96年7月3日開始審核白
    雲公司資料及於96年8月24日開始審核上訴人公司發票資料
    ，此際才能發覺是否有違章之事實，則本件之調查基準日自
    應以96年7月3日或96年8月24日為基準，故上訴人取得進項
    憑證均在被上訴人調查基準日之前，自應有稅捐稽徵法免罰
    規定之適用等語，為其論據。經查，本件被上訴人於96年6
    月4日以北區國稅中和三字第0960016225號函請白雲公司提
    供該公司銷售臺北縣中和市○○路1180之2號（即上訴人登
    記地址）等3筆建物之相關資料備查，並經合法送達在案。
    又系爭房屋係95年9月30日訂立買賣契約，並於95年10月20
    日完成移轉登記，其未依規定取得進項憑證，嗣於96年6月
    29日始取得統一發票，並於96年7月13日申報營業人銷售額
    與稅額申報書，違章事證明確，因取得進項憑證日期係於調
    查基準日96年6月4日之後，自無稅捐稽徵法第48條之1規定
    之適用。上訴人雖主張96年5月1日即取得發票，因開立錯誤
    ，於同年6月29日作廢重開云云，惟查，白雲公司96年5至6
    月統一發票開立時序，原作廢之統一發票（TU00000000）記
    載之開立日期為5月1日，惟發票字軌在5月31日開立予政協
    公司（TU00000000）及6月開立與麗比公司（TU00000000）
    之統一發票字軌之後；嗣後復提示96年5月1日開立統一發票
    （TU00000000）及5月31日開立統一發票（TU00000000），
    惟發票字軌號碼仍在5月31日開立予政協公司之後，且5月31
    日開立統一發票字軌號碼竟在5月1日開立發票之前，有違常
    情，顯見白雲公司係在被上訴人調查基準日96年6月4日之後
    始開立前揭統一發票，嗣後作廢重開立同年6月29日之統一
    發票（TU00000000及TU00000000），上訴人自無可能於同年
    5月1日或5月31日取得白雲公司開立之統一發票。是原判決
    以上訴人未依規定取得進項憑證，且本件調查基準日96年6
    月4日之後，上訴人才於96年6月29日取得統一發票而申報，
    違反稅捐稽徵法第44條及稅捐稽徵機關管理營利事業會計帳
    簿憑證辦法第21條第1項前段之規定，被上訴人所屬中和稽
    徵所按查明認定之總額7,428,572元處5%罰鍰371,428元，於
    法並無不合等語，詳述其判斷之理由，並就上訴人之主張，
    何以不足採，分別予以指駁甚明。觀諸前開上訴理由，仍執
    與起訴意旨略同且經原審不採之陳詞及歧異見解，對原審認
    定事實及適用法律之職權行使，指摘為不當，並就原判決已
    論斷者，泛言其未論斷，核與所謂原判決「違背法令」之情
    形顯不相當，均難認對原判決之如何違背法令已有具體之指
    摘。依首開規定及說明，應認其上訴為不合法。
三、據上論結，本件上訴為不合法。依行政訴訟法第249條第1項
    前段、第104條、民事訴訟法第95條、第78條，裁定如主文
    。
中    華    民    國    99    年    10    月    29    日
                    最高行政法院第三庭
                        審判長法官  高  啟  燦
                              法官  黃  秋  鴻
                              法官  黃  合  文
                              法官  劉  介  中
                              法官  陳  鴻  斌

以  上  正  本  證  明  與  原  本  無  異
中    華    民    國    99    年    10    月    29    日
                              書記官  邱  彰  德

司法院資訊處製作；財團法人民間司法改革基金會備份。
